臺灣板橋地方法院刑事裁定　　　　　　　　　　　　　九十一年度聲判字第一三號
　　聲　請　人　甲○○
　　即　告訴人
　　告訴代理人　賴玉梅律師
　　被　　　告　乙○○
右列聲請人因告訴被告乙○○傷害案件，不服台灣高等法院檢察署檢察長駁回再議之
處分，聲請交付審判，本院裁定如左：
    主  文
聲請駁回。
    理  由
一、按告訴人不服上級法院檢察署檢察長或檢察總長認再議為無理由而駁回之處分者
    ，得於接受處分書後十日內委任律師提出理由狀，向該管第一審法院聲請交付審
    判。法院認為交付審判之聲請不合法或無理由者，應駁回之。刑事訴訟法第二百
    五十八條之一、第二百五十八條之三第二項前段，分別定有明文。
二、本件聲請人即告訴人甲○○以被告乙○○涉犯傷害罪，向台灣板橋地方法院檢察
    署檢察官提出告訴，經該署檢察官於民國九十年十一月十四日以九十年度偵字第
    一六０三六號為不起訴處分後，聲請人不服，聲請再議，亦經台灣高等法院檢察
    署檢察長於九十一年二月二十七日以九十一年度議字第一二三號以再議為無理由
    而駁回再議。
三、聲請交付審判意旨略以：聲請人即告訴人甲○○於九十年六月二十三日為交付會
    款，與友人許進林邀約被告羅傳勳、乙○○夫妻二人，至潘同基之住處，告訴人
    原欲以即期支票支付會款，然為被告夫妻二人所拒，告訴人隨即向被告夫妻二人
    表示願於隔日提領現金交付。惟告訴人語畢，欲離去時，竟遭被告夫妻二人阻擋
    ，於是又回到座位上，然甫坐下來不久，被告乙○○竟拿桌上的熱茶朝告訴人潑
    灑，告訴人不及閃躲，被滾燙的茶水潑灑全身，告訴人尚未回應，被告羅傳勳即
    趁告訴人不注意之際，手持茶壺，以茶壺尖嘴處刺擊告訴人頭頂，被告乙○○亦
    以腳踹告訴人，此經證人潘同基在場目擊，被告二人顯有共同傷害告訴人與侮辱
    告訴人之企圖甚明，台灣高等法院駁回再議之處分，全然未斟酌證人潘同基於警
    訊中之證詞，僅憑證人許進林於警訊中之供述，即率爾認定被告不成立傷害罪及
    公然侮辱罪，亦屬率斷為此不服駁回再議之處分，請求交付審判。
四、本院查：
（一）被告乙○○於警訊及偵查中供稱：甲○○積欠會錢未繳，跟我起爭執，甲○○
      並對我口出三字經及作出不雅之動作，我先生忍不住就跟甲○○發生肢體衝突
      ，我就站在後面，我沒有跟甲○○發生肢體衝突；沒有持杯子砸甲○○等語，
      核與同案被告羅傳勳於警訊及偵查中之供述：甲○○以三字經罵我，至我生氣
      ，我隨手拿起桌上小茶杯砸他頭部，再過去以拳頭打他頭部，沒有其他人毆打
      告訴人甲○○；順手拿杯子擲他等語相符。
（二）證人潘同基於警訊中陳稱：因乙○○一直念甲○○，甲○○忍不住向乙○○罵
      髒話，羅傳勳向甲○○潑茶水，並拿茶杯擊甲○○頭部三至四下，造成甲○○
      頭部流血等語。
（三）證人許進林於警訊中陳稱：當時在場因互助會錢與車子過戶問題起糾紛，而乙
      ○○一直念甲○○，甲○○忍不住向乙○○罵說（陽具給妳咬），羅傳勳當場
      向甲○○潑茶水，接著拿手中茶杯擊甲○○頭部，未看到乙○○動手打甲○○
      ，而甲○○未還手等語；其於偵查中亦證稱：甲○○罵乙○○，乙○○持茶杯
      潑向甲○○，甲○○罵了幾句髒話，之後，甲○○又被杯子砸到頭等語。
（四）綜上所述，被告乙○○及同案被告羅傳勳均堅決否認被告乙○○有持杯子砸告
      訴人甲○○或毆打告訴人之事實，且證人潘同基、許進林於警訊中均未供述被
      告乙○○有持滾燙之茶水潑向告訴人或以腳踹或其他傷害告訴人之犯行，雖證
      人許進林於偵查中供稱被告乙○○持茶杯潑向甲○○，惟此部分與其於警訊中
      之證述前後並不一致，是此部分是否可信，並非無疑。再告訴人係受有頭部外
      傷併頭皮撕裂傷三公分之傷害，此有長庚紀念醫院診斷證明書一紙在卷可憑，
      縱認被告乙○○有持茶杯潑向告訴人甲○○之行為，亦不會造成告訴人上開傷
      害，是尚無積極證據足資證明被告乙○○有何傷害告訴人甲○○之犯行。
五、本件原不起訴處分書及駁回再議之處分書意旨均已就聲請人即告訴人甲○○、證
    人許進林、潘同基及被告乙○○、同案被告羅傳勳於警訊及偵查中之陳述相互參
    核，互為印證，詳為調查論列如上，而認定尚無積極證據足以證明被告乙○○有
    何聲請人所指之傷害犯行，原偵查、再議程序以被告乙○○罪嫌尚有不足、證據
    不足駁回在案，聲請人又據前開之詞，再聲請交付審判，為無理由，揆諸首揭說
    明，自應裁定駁回。至聲請人認被告乙○○另犯公然侮辱罪嫌部分，惟此部分並
    未經上開不起訴處分書及駁回再議處分書處理，非屬交付審判之範圍，本院自不
    應就此部分調查，併此敘明。
六、依刑事訴訟法第二百五十八條之三第二項前段裁定如主文。
中      華      民      國    九十一    年      七      月    二十五    日
                                      臺灣板橋地方法院刑事第二庭
                                          審判長法  官    梁宏哲
                                                法  官    楊博欽
                                                法  官    楊晉佳
右正本證明與原本無異。
本裁定不得抗告。
                                                書記官    黃介南
中      華      民      國    九十一    年      七      月    二十五    日
